【裁判字號】    92,訴,572
【裁判日期】    920929
【裁判案由】    返還消費借貸款
【裁判全文】
臺灣新竹地方法院民事判決  九十二年度訴字第五七二號
    原      告    台灣中小企業銀行股份有限公司
    法定代理人    甲○○
    訴訟代理人    丙○○
    被      告    乙○○
    兼訴訟代理人  丁○○
右當事人間請求返還消費借貸款事件，本院於中華民國九十二年九月十七日言詞辯論
終結，本院判決如左：
    主    文
被告應連帶給付原告新臺幣肆佰伍拾陸萬肆仟玖佰肆拾貳元，及自民國九十二年三月
二十七日起至清償日止，按年息百分之五點三三計算之利息，並自民國九十二年四月
二十七日起至清償日止，逾期在六個月以內者，另按上開利率百分之十，逾期超過六
個月部分，按上開利率百分之二十計算之違約金。
訴訟費用由被告負擔。
本判決於原告以新臺幣壹佰伍拾萬元供擔保後得假執行。
    事    實
甲、原告方面：
一、聲明：求為判決如主文第一項所示及為以供擔保為條件之假執行宣告。
二、陳述：被告丁○○自民國八十三年間起即邀同被告乙○○為連帶保證人，向原告
    銀行陸續借款新臺幣( 下同 )五百八十萬元、五百萬元均如期清償。惟被告丁○
    ○於八十九年十月十九日邀同被告乙○○為連帶保證人，向原告借款四百八十八
    萬元，借款期間自八十九年十月二十六日起至一百零九年十月二十六日止，約定
    利息按年率百分之六點二五計付，嗣後隨原告銀行基本放款利率調整，並減年息
    百分之二點二七後計付，並自貸放屆滿一年起，改按原告銀行當時之基本放款利
    率減年息百分之一點七二後計付，且約定本金及利息自八十九年十一月二十六日
    起，每一個月一期，分二百四十期攤還，有一期未依約清償本金時，借款人即喪
    失期限之利益，視為全部到期，應立即全部攤還，並於遲延給付時，除按上開利
    率計算遲延利息外，逾期在六個月以內者，另按上開利率百分之十，逾期超過六
    個月之部分，則按上開利率百分之二十計算違約金，詎被告丁○○僅繳納本息至
    九十二年三月二十六日止，其後即未再清償。而因被告乙○○於簽立上開借據時
    適不在國內，乃先向本院公證處作成八十九年度公字第一一一九號委託被告丁○
    ○處理銀行貸款制定、換單所須簽名、蓋章授權書之公證，嗣再由被告丁○○於
    上開借款連帶保證人處代簽被告乙○○之姓名，則依民法第一百零三條第一項規
    定代理人於代理權限內，以本人名義所為之意思表示，直接對本人發生效力，故
    被告乙○○對該消費借貸契約之連帶保證法律關係，自應負責。是被告丁○○就
    上開借款既仍有本金四百五十六萬四千九百四十二元，及自九十二年三月二十七
    日起至清償日止，按年息百分之五點三三計算之利息，並自九十二年四月二十七
    日起至清償日止，逾期在六個月以內者，另按上開利率百分之十，逾期超過六個
    月部分，按上開利率百分之二十計算之違約金未償，為此依消費借貸及連帶保證
    之法律關係提起本訴。
三、證據：提出借據、授信約定書、授權書、連線作業通用查詢單各一件( 均影本 )
    及被告丁○○、王錦銹之借款申請書暨個人徵信報告四件( 均影本 )為證。
乙、被告方面：
一、聲明：駁回原告之訴。
二、陳述：自認確有向原告借款四百八十八萬元，並由被告乙○○擔任本件借款之連
    帶保證人，且自九十二年三月二十六日起即未依約清償本息，而現雖積欠原告借
    款本金四百五十六萬四千九百四十二元，惟因無力償還，希望原告能調降利息。
    理    由
一、原告主張之前開事實，業據提出借據、授權書、連線作業通用查詢單各一件及被
    告丁○○、王錦銹之借款申請書暨個人徵信報告四件為證，且為被告所不爭，自
    堪信為真實。雖被告辯稱目前雖無力清償，惟仍無從卸免其須負返還借款之責，
    是被告所辯，即無足採。
二、從而，原告基於消費借貸及連帶保證之法律關係，訴請借款人即被告丁○○及連
    帶保證人即被告乙○○連帶給付借款本金四百五十六萬四千九百四十二元，及自
    九十二年三月二十七日起至清償日止，按年息百分之五點三三計算之利息，並自
    九十二年四月二十七日起至清償日止，逾期在六個月以內者，另按上開利率百分
    之十，逾期超過六個月部分，按上開利率百分之二十計算之違約金，於法有據，
    應予准許。
三、本件原告陳明願供擔保，請准宣告假執行，核無不合，爰酌定相當金額准許之。
四、據上論結：本件原告之訴為有理由，依民事訴訟法第八十五條第二項、第三百九
    十條第二項，判決如主文。
中      華      民      國    九十二    年      九      月    二十九    日
                                  臺灣新竹地方法院民事第二庭
~B法      官  王佳惠
右為正本係照原本作成。
如對本判決上訴，須於判決送達後廿日內向本院提出上訴狀。
~B法院書記官  林淑瑜
中      華      民      國    九十二    年      九      月     三十     日


司法院資訊處製作；財團法人民間司法改革基金會備份。
